臺灣彰化地方法院刑事判決　　　　　　　95年度易字第1538號
公　訴　人　臺灣彰化地方法院檢察署檢察官
被　　　告　丙○○
　　　　　　甲○○
上列被告等因竊盜案件，經檢察官提起公訴（九十五年度偵字第
一○三七五號），本院判決如下：
    主  文
丙○○、甲○○共同竊盜，均累犯，各處有期徒刑月，如易科
罰金，均以新臺幣壹仟元折算壹日。
    事  實
一、丙○○前因偽造貨幣案件，經臺灣南投地方法院以九十年度
    訴字第三一八號判處有期徒刑三年二月確定，嗣經送監執行
    ，於民國九十二年十一月十七日縮短刑期假釋出監付保護管
    束，甫於九十四年一月二十七日因縮刑期滿未經撤銷假釋，
    而執行完畢。甲○○前因施用第一級毒品、第二級毒品案件
    ，經本院以九十三年度訴字第七三九號分別判處有期徒刑十
    月、六月確定；因贓物案件，經本院以九十三年度易字第七
    七五號判處有期徒刑四月確定；因竊盜案件，經本院以九十
    三年度易字第一二四七號判處有期徒刑七月確定；上開三案
    再經本院以九十四年度聲字第二○五三號裁定合併定其應執
    行刑為有期徒刑二年確定，嗣經送監執行，於九十五年四月
    四日縮短刑期假釋出監付保護管束，甫於九十五年七月十六
    日因縮刑期滿未經撤銷假釋，而執行完畢。詎丙○○、甲○○均不知悔改，甲○○於九十五年十月十日中午十二時許，
    前往丙○○與其父乙○○位在彰化縣芬園鄉○○村○○路一
    四二巷二一號住處，與丙○○聊天之際，丙○○因缺錢花用
    ，乃向甲○○提議竊取乙○○所有之鐵條變賣花用，經甲○○應允後，二人即共同基於意圖為自己不法所有之竊盜犯意
    聯絡，於九十五年十月十日下午三時二十分許，在乙○○上
    開住處外，共同徒手竊取乙○○所有、置放在上開住處之房
    屋外牆下、重約四十四公斤之鐵條一批，得手後，旋即共同
    徒步搬運上開鐵條前往彰化縣芬園鄉○○村○○路○段四三
    九號徐阿宗所經營之從安資源回收場，以新臺幣三百十元之
    價格，將該批鐵條販賣予不知情之徐阿宗，所得款項業已朋
    分花用殆盡。嗣經乙○○發現鐵條失竊，並報警處理，始循
    線查悉上情。
二、案經乙○○訴由彰化縣警察局彰化分局報告臺灣彰化地方法
    院檢察署檢察官偵查起訴。
    理  由
一、按被告以外之人於審判外之言詞或書面陳述，除法律有規定
    者外，不得作為證據。被告以外之人於偵查中向檢察官所為
    之陳述，除顯有不可信之情況者外，得為證據。被告以外之
    人於審判外之陳述，雖不符前四條之規定，而經當事人於審
    判程序同意作為證據，法院審酌該言詞陳述或書面陳述作成
    時之情況，認為適當者，亦得為證據。當事人、代理人或辯
    護人於法院調查證據時，知有第一百五十九條第一項不得為
    證據之情形，而未於言詞辯論終結前聲明異議者，視為有前
    項之同意。刑事訴訟法第一百五十九條第一項、第一百五十
    九條之一第二項、第一百五十九條之五分別定有明文。經查
    ：
  (一)證人徐阿宗、被害人乙○○、共同被告甲○○於偵查中向檢
    察官所為證述，雖係被告以外之人於審判外之言詞陳述，為
    傳聞證據，然其等於偵查中向檢察官所為證述，既經具結（
    偵卷第九至十一頁），且本院審酌該等言詞陳述均係由證人
    出於自由意識而陳述，又無其他證據足認該等陳述有何顯不
    可信之情事等一切情況，依刑事訴訟法第一百五十九條之一
    第二項規定，認上開證人於偵訊中之證述，自得採為認定本
    件犯罪事實所憑之證據。
  (二)證人徐阿宗、乙○○於警詢時之證述，雖亦屬被告以外之人
    於審判外之言詞陳述，為傳聞證據，然被告二人於本院準備
    程序既均同意將之引為證據（本院卷第二八、四九頁），且
    經本院於審理時當庭直接提示而為合法之調查，被告二人均
    未於言詞辯論終結前聲明異議，本院復審酌該等言詞陳述係
    由證人出於自由意識而陳述，並無非法取證之情況，依刑事
    訴訟法第一百五十九條之五之規定，認上開證人於警詢時之
    證述，應得採為認定本件犯罪事實所憑之證據。
二、訊據被告丙○○對於上開犯罪事實，坦承不諱；被告甲○○
    固坦承確於上開時地與被告丙○○共同搬運鐵條前往從安資
    源回收場變賣之事實，然矢口否認有何竊盜之犯行，辯稱：
    伊沒有分得任何款項，且丙○○說鐵條是他們家不要的，伊
    才幫丙○○搬鐵條去賣云云。經查：
  (一)上開犯罪事實，迭經被告丙○○於警詢（警卷第五、六頁）
    、本院準備程序與審理（本院卷第四九、六一頁）時，自白
    不諱，並經被告甲○○於偵訊（偵卷第七頁）時，自白且結
    證無訛，核與證人徐阿宗、乙○○於警詢（警卷第七至十一
    頁）、偵訊（偵卷第七頁）時，證述之情節相符，並有扣押
    物品目錄表一紙（警卷第十五頁）、贓物認領保管單一紙（
    警卷第十七頁）、彰化縣舊貨資源回收業者收受物品登記簿
    一紙（警卷第十八頁）、現場照片三幀（警卷第十九、二○
    頁）在卷可稽。
  (二)被告甲○○於本院審理時雖改稱：伊沒有分得任何款項，且
    丙○○說鐵條是他們家不要的，伊才幫丙○○搬鐵條去賣云
    云（本院卷第六一頁）；而共同被告丙○○於本院審理時亦
    證稱：伊告訴甲○○鐵條是伊父親不要的云云（本院卷第五
    九頁）。然被告丙○○於提議搬運上開鐵條前往資源回收場
    變賣時，曾告知被告甲○○該批鐵條係其父乙○○所有，且
    變賣所得款項，係供被告二人一起吃飯、購買香煙而花用之
    事實，業經證人即共同被告丙○○於本院審理時結證無訛（
    本院卷第五九、六○頁）；又乙○○於二、三年前，即將該
    批鐵條置放在其與被告丙○○位在彰化縣芬園鄉○○村○○
    路一四二巷二一號住處之房屋外牆下，並非隨意棄置，且被
    告甲○○於九十五年十月十日以前，亦曾前往上開房屋二、
    三次，於進入該房屋前，就可以看到該批鐵條置放在該處等
    情，此經證人乙○○於警詢（警卷第七、八頁）與偵訊（偵
    卷第七頁）、共同被告丙○○於本院審理（本院卷第五九、
    六○頁）時，分別證述明確，並有現場照片一幀（警卷第二
    ○頁）在卷可佐；被告甲○○既於九十五年十月十日之前，
    即曾前往上開房屋，自應知悉該批鐵條早已置放在該處，復
    經被告丙○○告知該批鐵條係乙○○所有，當可辨明該批鐵
    條並非遭人隨意棄置之廢棄物。況且，被告甲○○於警詢（
    警卷第二、三頁）與偵訊（偵卷第七頁）、被告丙○○於警
    詢（警卷第五、六頁）時，始終未曾提及關於被告丙○○有
    告訴被告甲○○該批鐵條係其父乙○○不要的等語，益徵被
    告丙○○證稱：伊告訴甲○○鐵條是伊父親不要的云云，顯
    係迴護被告甲○○之詞，而被告甲○○辯稱：伊沒有分得任
    何款項，且丙○○說鐵條是他們家不要的，伊才幫丙○○搬
    鐵條去賣云云，則屬事後卸責之詞，均不足採信。
  (三)綜上所述，本件事證明確，被告丙○○、甲○○竊盜之犯行
 　 ，均堪認定。
三、核被告丙○○、甲○○所為，均係犯刑法第三百二十條第一
    項之普通竊盜罪。被告二人間，就前揭竊盜之犯行，具有犯
    意聯絡及行為分擔，為共同正犯。又被告丙○○前因偽造貨
    幣案件，經臺灣南投地方法院以九十年度訴字第三一八號判
    處有期徒刑三年二月確定，嗣經送監執行，於九十二年十一
    月十七日縮短刑期假釋出監付保護管束，甫於九十四年一月
    二十七日因縮刑期滿未經撤銷假釋，而執行完畢；被告甲○○前因施用第一級毒品、第二級毒品案件，經本院以九十三
    年度訴字第七三九號分別判處有期徒刑十月、六月確定；因
    贓物案件，經本院以九十三年度易字第七七五號判處有期徒
    刑四月確定；因竊盜案件，經本院以九十三年度易字第一二
    四七號判處有期徒刑七月確定；上開三案再經本院以九十四
    年度聲字第二○五三號裁定合併定其應執行刑為有期徒刑二
    年確定，嗣經送監執行，於九十五年四月四日縮短刑期假釋
    出監付保護管束，甫於九十五年七月十六日因縮刑期滿未經
    撤銷假釋，而執行完畢；此有臺灣彰化地方法院檢察署刑案
    資料查註紀錄表及臺灣高等法院被告前案紀錄表各二份在卷
    可稽；被告二人於受有期徒刑執行完畢後，五年以內故意再
    犯本件有期徒刑以上之罪，均為累犯，應依刑法第四十七條
    第一項規定，各加重其刑。爰審酌被告二人正值青壯之年，
    不思循正當途徑獲取所需，僅因缺錢花用，即任意竊取他人
    財物，嚴重侵害他人權益，且被告丙○○不知侍奉年近七十
    歲之父親乙○○，反而竊取乙○○之物品，事後亦未能取得
    乙○○之諒解，然考量其等竊盜手段尚屬平和，所得財物價
    值不高，以及被告丙○○犯罪後坦承犯行，態度尚屬良好，
    被告甲○○未能坦承犯行，顯不知悔悟等一切情狀，分別量
    處如主文所示之刑，並分別諭知易科罰金之折算標準。
據上論斷，應依刑事訴訟法第二百九十九條第一項前段，刑法第
二十八條、第三百二十條第一項、第四十一條第一項前段，刑法
施行法第一條之一第一項、第二項前段，判決如主文。
本案經檢察官陳茂亭到庭執行職務。
中　　華　　民　　國　　96　　年　　3 　　月　　7 　　日
              刑事第六庭  審判長法  官  王義閔
                                法  官  林欣苑
                                法  官  鄭舜元
以上正本證明與原本無異。
如不服本判決，應於判決送達後10日內，向本院提出上訴狀（須
附繕本）。
告訴人或被害人對於判決如有不服具備理由請求檢察官上訴者，
其上訴期間之計算係以檢察官收受判決正本之日期為準。
中　　華　　民　　國　　96　　年　　3 　　月　　8 　　日
                                書記官  呂雅惠
附錄：論罪科刑法條
中華民國刑法第320條
意圖為自己或第三人不法之所有，而竊取他人之動產者，為竊盜
罪，處5年以下有期徒刑、拘役或5百元以下罰金。
意圖為自己或第三人不法之利益，而竊佔他人之不動產者，依前
項之規定處斷。
前二項之未遂犯罰之。
